【裁判字號】    99,訴,2430
【裁判日期】    990819
【裁判案由】    毒品危害防制條例
【裁判全文】
臺灣板橋地方法院刑事判決              99年度訴字第2430號
公  訴  人  臺灣板橋地方法院檢察署檢察官
被      告  甲○○
上列被告因違反毒品危害防制條例案件，經檢察官提起公訴（99
年度毒偵字第5057號），由本院合議庭裁定改依簡式審判程序審
理，並判決如下：
    主  文
甲○○施用第壹級毒品，累犯，處有期徒刑柒月，扣案之第壹級
毒品海洛因壹包（淨重零點零零伍公克，驗餘淨重零點零零參公
克）沒收銷燬；又施用第貳級毒品，累犯，處有期徒刑肆月。應
執行有期徒刑拾月，扣案之第壹級毒品海洛因壹包（淨重零點零
零伍公克，驗餘淨重零點零零參公克）沒收銷燬。
    事  實
一、甲○○前曾於民國94年間因施用第1 級毒品案件，經依臺灣
    板橋地方法院（下稱本院）94年度毒聲字第2731號裁定送觀
    察、勒戒後，認有繼續施用毒品之傾向，再由本院以95年度
    毒聲字第1963號裁定令入戒治處所施以強制戒治，甫於96年
    8 月13日停止戒治而執行完畢釋放，並由臺灣板橋地方法院
    檢察署檢察官於96年10月12日以96年度戒毒偵字第434 號為
    不起訴處分確定；復於95年間因竊盜及詐欺案件，先後經本
    院95年度易字第1877號、96年度簡字第945 號各判處有期徒
    刑7 月、6 月確定，其後再經本院96年度聲減字第5497號裁
    定分別減刑為有期徒刑3 月又15日、3 月，合併定應執行有
    期徒刑6 月確定，甫於97年2 月13日執行完畢，詎其猶不知
    悔改，且未戒除毒癮，竟又基於施用第1 級毒品海洛因之犯
    意，於99年6 月10日22時許，在位於臺北縣新莊市○○路61
    4 巷6 弄3 號4 樓第1 室住處內，以將毒品海洛因加水稀釋
    置入針筒後再注射至體內之方式，施用毒品海洛因1 次；此
    外，另基於施用第2 級毒品甲基安非他命之犯意，於99年6
    月9 日19時至20時許之期間內某時，在上開同一地點，以將
    毒品甲基安非他命置於玻璃球內燒烤後吸入煙霧之方式，施
    用毒品甲基安非他命1 次，嗣於99年6 月10日22時30分許，
    為警在上址當場查獲，並扣得其施用後所剩餘之第1 級毒品
    海洛因1 包（淨重0.005 公克，驗餘淨重0.003 公克，起訴
    書誤載為淨重0.03公克），此間經採集其尿液送驗之結果，
    呈毒品鴉片類、安非他命類均陽性反應，始循線查悉上情。
二、案經臺北縣政府警察局蘆洲分局報告臺灣板橋地方法院檢察
    署檢察官偵查起訴。
    理  由
一、上開犯罪事實，業經被告甲○○於本院審理時自白不諱，並
    有台灣檢驗科技股份有限公司99年6月29日UL/2010/60313號
    濫用藥物檢驗報告及臺北縣政府警察局蘆洲分局偵辦毒品案
    件尿液代號對照表各1份附卷可稽，以及扣案之第1級毒品海
    洛因1包（淨重0.005公克，驗餘淨重0.003公克）可資佐證
    ，且被告所持有之米白色粉末1包，經送請檢驗之結果確含
    有海洛因成分一節，亦有交通部民用航空局航空醫務中心99
    年6月29日航藥鑑字第0994258號毒品鑑定書1份在卷足憑，
    足認被告自白要與事實相符。再被告有事實欄所示之施用毒
    品前科，則有臺灣高等法院被告前案紀錄表1份在卷可參，
    是被告犯本件施用毒品海洛因及甲基安非他命之罪，其事證
    明確，應依法論科。
二、核被告所為，係犯毒品危害防制條例第10條第1 項、第2 項
    之施用第1 級、第2 級毒品罪。又其施用前後持有第1 級毒
    品海洛因、第2 級毒品甲基安非他命之低度行為，應為施用
    第1 級毒品海洛因、第2 級毒品甲基安非他命之高度行為所
    吸收，不另論罪。被告所犯上開2 罪間，犯意各別，行為互
    異，應予分論併罰之。另查：被告於95年間因竊盜及詐欺案
    件，先後經本院95年度易字第1877號、96年度簡字第945 號
    各判處有期徒刑7 月、6 月確定，其後再經本院96年度聲減
    字第5497號裁定分別減刑為有期徒刑3 月又15日、3 月，合
    併定應執行有期徒刑6 月確定，甫於97年2 月13日執行完畢
    一節，有臺灣高等法院被告前案紀錄表1 份在卷足憑，其於
    5 年以內故意再犯本件有期徒刑以上之2 罪，均為累犯，應
    各依刑法第47條第1 項規定加重其刑。爰審酌被告前已有多
    次施用毒品之前科，並先後經觀察、勒戒及強制戒治之戒毒
    療程，始終未能戒除毒品之誘惑，且其正值壯年，尚有工作
    能力，竟不思努力工作，尋求正常生活，僅因一時工作不順
    利而心情欠佳，竟一再沾染施用2 種毒品之惡習，戕害身心
    不淺，並衡諸其生活狀況、施用毒品之手段、動機等一切情
    狀，各量處如主文所示之刑，並定其應執行之刑，以資警惕
    。至扣案之第1 級毒品海洛因1 小包（淨重0.005 公克，驗
    餘淨重0.003 公克），係查獲之第1 級毒品，不問屬於犯人
    與否，應依毒品危害防制條例第18條第1 項前段之規定宣告
    沒收銷燬。
三、末按「除被告所犯為死刑、無期徒刑、最輕本刑為3 年以上
    有期徒刑之罪或高等法院管轄第一審案件者外，於前條第1
    項程序進行中，被告先就被訴事實為有罪之陳述時，審判長
    得告知被告簡式審判程序之旨，並聽取當事人、代理人、辯
    護人及輔佐人之意見後，裁定進行簡式審判程序。」刑事訴
    訟法第273條之1第1 項定有明文。查本件被告所犯毒品危害
    防制條例第10條第1 項、第2 項之罪，均非最輕本刑為3 年
    以上有期徒刑之罪，且被告於本院99年8 月5 日準備程序進
    行中，復就被訴之事實為有罪之陳述，經告知被告簡式審判
    程序之旨，被告及公訴人對於本件改依簡式審判程序審理均
    表示同意，是本院即依前揭刑事訴訟法規定，裁定本件進行
    簡式審判程序，附此敘明。
據上論斷，應依刑事訴訟法第273條之1 第1項、第299條第1項前
段，毒品危害防制條例第10條第1 項、第2 項、第18條第1 項前
段，刑法第11條前段、第47條第1 項、第51條第5 款，判決如主
文。
本案經檢察官張瑞玲到庭執行職務。
中    華    民    國    99    年    8     月    19    日
                          刑事第十八庭
                                法  官  楊仲農
上列正本證明與原本無異。
如對本判決不服，應於送達後10日內，向本院提出上訴狀。
（上訴狀應記載具體上訴理由並應抄附繕本）
                                書記官  陳香君
中    華    民    國    99    年    8     月    25    日
附錄本判決論罪之法律條文：
毒品危害防制條例第10條：
施用第一級毒品者，處六月以上五年以下有期徒刑。
施用第二級毒品者，處三年以下有期徒刑。

司法院資訊處製作；財團法人民間司法改革基金會備份。
